# 固定资产工程款发票未到能否暂估进项税额

提问人：静水凝露 17 时间：2019-05-07 13:52:47
各位老师好:
我们审计一家企业，结算金额是 100 万（含税），入账金额为 0 ，税费部分8.26 万能否暂估，
借：在建工程 91.74 万
借：其他非流动资产-暂估进项税（待认证进项税）8.26
贷：应付账款-工程款 100
请问，能否按上述分录进行调账。谢谢。

回答人：chenyiwei
进项税额一般不暂估。可以按不含税的结算金额暂估固定资产价值入账，同时确认不含税的应付工程款。